【裁判字號】    97,易,554
【裁判日期】    970729
【裁判案由】    違反毒品危害防制條例
【裁判全文】
臺灣屏東地方法院刑事判決               97年度易字第554號
公  訴  人  臺灣屏東地方法院檢察署檢察官
被      告  甲○○
                    （現於臺灣監獄竹田分監執行中）
上列被告因違反毒品危害防制條例案件，經檢察官提起公訴（97
年度毒偵字第2076號），被告於準備程序中就被訴事實為有罪之
陳述，經本院裁定改以簡式審判程序審理，判決如下：
    主  文
甲○○施用第二級毒品，累犯，處有期徒刑拾月；扣案之玻璃球
管吸食器壹個沒收。
    事  實
一、甲○○前於民國92年間因施用毒品案件，經臺灣高雄地方法
    院以91年度毒聲字第7812號裁定送觀察、勒戒，因認無繼續
    施用毒品傾向，經臺灣高雄地方法院檢察署檢察官於92年12
    月9 日以91年度毒偵字第1431號為不起訴處分確定，並於同
    日釋放出所。又於93年間因施用毒品案件，經本院以93年度
    訴字第672 號判決判處應執行有期徒刑10月確定；再於94年
    間因施用毒品案件，經本院以94年度訴字第929 號判決判處
    應執行有期徒刑1 年4 月確定；上開2 案接續執行，於95年
    11月17日因縮短刑期假釋出監，所餘刑期並付保護管束，嗣
    於96年3 月19日因縮刑期滿假釋未經撤銷視為執行完畢。詎
    仍不知戒除毒癮，竟於觀察勒戒執行完畢釋放後5 年內，基
    於施用第二級毒品甲基安非他命之犯意，於97年2 月14日凌
    晨1 時許，在其停放於屏東縣麟洛鄉○○路某處之車牌號碼
    D9－6315號自小客車內，以甲基安非他命置入玻璃球管吸食
    器內再點火燒烤吸食煙霧之方式施用第二級毒品甲基安非他
    命1 次，嗣於97年2 月14日9 時許，在高雄縣鳳山市○○路
    358-6 號前，因甲○○所駕駛之上開自小客車與車牌號碼TJ
    －5251號自小客車發生車禍，為警上前盤查時，見甲○○形
    跡可疑，於其所駕駛之自小客車內當場扣得其所有之玻璃球
    管吸管器1個，始悉上情。
二、案經高雄縣政府警察局鳳山分局報告臺灣高雄地方法院檢察
    署呈請臺灣高等法院高雄分院檢察署檢察長核轉臺灣屏東地
    方法院檢察署檢察官偵查起訴。
    理  由
一、本案被告甲○○所犯為死刑、無刑徒刑或最輕本刑為3 年以
    上有期徒刑以外之罪，其於準備程序中就被訴事實為有罪之
    陳述，經法官告知簡式審判程序之旨，並聽取公訴人之意見
    後，依刑事訴訟法第273 條之1 第1 項規定，裁定進行簡式
    審判程序，合先敘明。
二、上開事實，業據被告甲○○於本院審理時坦承不諱，且被告
    為警查獲時採尿送驗結果，呈甲基安非他命之陽性反應，有
    臺灣檢驗科技股份有限公司97年2 月26日KＺ000000000000號
    檢驗報告1 紙在卷可證，上述鑑驗結果，係檢驗機關本於專
    業知識及以精密儀器科學檢驗方法所得之結論，自可憑信，
    此外，復有玻璃球管吸食器1 個扣案為憑，足見被告自白與
    事實相符，堪以採信。又被告前於92年間因施用毒品案件，
    經臺灣高雄地方法院以91年度毒聲字第7812號裁定送觀察、
    勒戒，因認無繼續施用毒品傾向，經臺灣高雄地方法院檢察
    署檢察官於92年12月9 日以91年度毒偵字第1431號為不起訴
    處分確定，並於同日釋放出所，有臺灣屏東地方法院檢察署
    刑案資料查註紀錄表及臺灣高等法院被告前案紀錄表各1 份
    在卷可參。從而，本件事證明確，被告經觀察勒戒執行完畢
    釋放後，5 年內再犯本件施用毒品之犯行堪予認定。
三、查甲基安非他命屬毒品危害防制條例第2 條第2 項第2 款所
    稱之第二級毒品，不得持有、施用，被告甲○○竟持以施用
    ，核其所為，係犯同條例第10條第2 項之施用第二級毒品罪
    。其施用前持有甲基安非他命之低度行為，應為施用之高度
    行為所吸收，不另論罪。查被告前於93年間因施用毒品案件
    ，經本院以93年度訴字第672 號判決判處應執行有期徒刑10
    月確定；再於94年間因施用毒品案件，經本院以94年度訴字
    第929 號判決判處應執行有期徒刑1 年4 月確定；上開2 案
    接續執行，於95年11月17日因縮短刑期假釋出監，所餘刑期
    並付保護管束，嗣於96年3 月19日因縮刑期滿假釋未經撤銷
    視為執行完畢，有臺灣屏東地方法院檢察署刑案資料查註紀
    錄表及臺灣高等法院被告前案紀錄表各1 份在卷可按，其受
    有期徒刑之執行完畢後，5 年之內故意再犯有期徒刑以上之
    罪，為累犯，應依刑法第47條第1 項之規定，加重其刑。爰
    審酌被告素行非佳，此有卷附之臺灣高等法院被告前案紀錄
    表1 份可參，且被告經觀察勒戒及刑事科刑處罰後，仍未能
    戒除毒癮，顯見其無戒毒悔改之意，惟其施用毒品之次數僅
    1 次，犯罪後坦認犯行，態度尚稱良好等一切情狀，量處如
    主文所示之刑。至檢察官雖具體求刑1 年，惟審酌被告本次
    犯行及並未造成他人之具體危害，本院認量處前開之刑，已
    足懲戒其犯行，求刑意旨，毋寧過重，附此敘明。至扣案之
    玻璃球管吸食器1 組，係被告所有供其施用甲基安非他命所
    用之物，業據其供明在卷，爰依刑法第38條第1 項第2 款規
    定宣告沒收。
據上論斷，應依刑事訴訟法第273 條之1 第1 項、第299 條第1
項前段，毒品危害防制條例第10條第2 項，刑法第11條前段、第
47條第1 項、第38條第1項第2款，判決如主文。
本案經檢察官顏珮珊到庭執行職務
中    華    民    國    97    年    7     月    29    日
                  刑事第二庭    法  官  陳海寧
以上正本證明與原本無異。
如不服本判決應於收受本判決送達後10日內向本院提出上訴書狀
，其未敘述上訴理由者，並得於提起上訴後10日內向本院補提理
由書狀（均須按他造當事人之人數附繕本）「切勿逕送上級法院
」
中    華    民    國    97    年    7     月    29    日
                                書記官  馮得弟
附錄本案論罪科刑法條
毒品危害防制條例第10條
施用第一級毒品者，處 6 月以上 5 年以下有期徒刑。
施用第二級毒品者，處 3 年以下有期徒刑。


司法院資訊處製作；財團法人民間司法改革基金會備份。
